臺灣橋頭地方法院民事判決
111年度岡小字第366號
原      告  台灣大哥大股份有限公司

法定代理人  蔡明忠  


訴訟代理人  徐筱貞  
被      告  紀逸祥  
上列當事人間請求給付電信費事件，於中華民國111年11月3日言
詞辯論終結，本院判決如下：
    主  文
被告應給付原告新臺幣7,570元，及自民國111年2月26日起至清
償日止，按年息百分之五計算之利息。
訴訟費用新臺幣1,000元由被告負擔。
本判決得假執行。但被告如以新臺幣7,570元為原告預供擔保，
得免為假執行。
    事實及理由
一、原告主張：被告前於民國104年12月28日向原告租用門號000
    0000000號（下稱系爭門號）之行動電話服務（下稱系爭契
    約），並於104年12月29日透過SIM卡與系爭門號配對綁定驗
    證，開通Google Play電信帳單代收服務（下稱系爭服務）
    。嗣於107年8月26日辦理退租，將系爭門號攜碼至他業者，
    後於109年再次攜系爭門回回原告，並於109年9月20日開通
    。被告另於110年4月26日於Google Play平台使用系爭服務
    進行小額交易，詎被告未依約繳款，積欠原告小額交易費用
    共計新臺幣（下同）7,570。為此，爰依兩造間之電信契約
    法律關係起訴等語，並聲明：如主文第1項所示。 
二、被告則以：伊並未於Google Play平台使用系爭服務進行小
    額交易，伊發現該小額交易時，立即通知行動電話業者辦理
    申請退款，並前往警局報案，該交易顯係遭人破解行動電話
    業者之程式而遭盜刷等語。並聲明：原告之訴駁回。
三、按當事人主張有利於己之事實者，就其事實有舉證之責任，
    民事訴訟法第277條前段定有明文。又按各當事人就其所主
    張有利於己之事實，均應負舉證之責，故一方已有適當之證
    明者，相對人欲否認其主張，即不得不更舉反證（最高法院
    19年上字第2345號判例意旨參照）。經查：
　⒈原告主張之事實，業據提出行動電話申請書、電信服務費帳
　　單、電信帳單代收服務使用條款、小額交易明細及綁定紀
　　錄、電線費用帳單為證（見本院卷第91至125頁、第135至14
     7頁）），堪認屬實。
　⒉被告固抗辯係因原告之程式遭他人破解，因而遭盜刷等語，
　　惟查，開通綁定系爭服務，用戶需擁有Google帳號且需進行
    門號與Google帳號之綁定，系統於接獲開通綁定通知後，即
    透過SIM卡與門號配對進行付款門號認證，確認無誤後，再
    行要求用戶輸入自行申請之Google帳號與密碼，完成開通綁
    定。其後每次進行交易時，用戶均須再次Google輸入帳號密
    碼（除用戶勾選不用再詢問我）。另每筆交易成功後，原告
    均會發送簡訊予用戶等情，業據其提出綁定流程示意圖錄在
    卷可佐（見本院卷第89-123頁）。足認原告對上開申辦代收
    服務設有一定流程之安全機制，被告雖辯稱系爭交易係遭盜
    刷，然查本件交易時間為110年4月26日，被告收受交易交易
    簡訊後，卻遲至110年11月1日才報警稱遭盜刷（見本院卷71
    -72頁筆錄），實與一般遭盜刷立即報警之情有違。且經本
    院函詢警局上開報案偵辦結果，經湖內分局函覆：因Google
    商店回復資料，發現消費網路IP位於巴西，無法詳查使用人
    資料，致該案件無法接續偵辦等語，有該警局職務報告在卷
    可參（見本院卷第49-87頁），益難認被告抗辯其手機遭盜
    刷之事實為真實。本件被告否認原告之主張，惟依被告所舉
    之反證，尚無從為其有利之認定。故原告請求被告應就其積
    欠之電信費用負清償責任，核屬有據。
四、從而，原告依系爭契約之法律關係，請求被告給付7,570元
    ，及自支付命令送達被告翌日（即110年2月26日）起至清償
    日止，按年息5％計算之利息，為有理由，應予准許。
五、本件事證已臻明確，兩造其餘攻擊防禦方法，於本判決結果
    不生影響，爰不一一論述，併此敘明。
六、本件係小額程序為被告敗訴之判決，依民事訴訟法第436條
    之20規定，應依職權宣告假執行。並依同法第392條第2項規
    定，宣告被告預供擔保，得免為假執行。
七、訴訟費用負擔之依據：民事訴訟法第78條。本件訴訟費用額
    ，依後附計算書確定如主文所示金額。
中　　華　　民　　國　　111 　年　　11　　月　　17　　日
                  岡山簡易庭  法    官  林揚奇
以上正本係照原本作成。
民事訴訟法第436 條之24第2 項：對於本判決之上訴，非以違背
法令為理由，不得為之。
如對本判決上訴，須於判決送達後20日內向本院提出上訴狀，並
須表明原判決所違背之法令及其具體內容與依訴訟資料可認為原
判決有違背法令之具體事實之上訴理由（均須按他造當事人之人
數附繕本）。
中　　華　　民　　國　　111 　年　　11　　月　　17　　日
                              書 記 官  陳麗如

計    算    書
項    目                    金  額（新臺幣）      備  註
第一審裁判費               1,000元
合        計               1,000元

附錄：
一、民事訴訟法第436條之24第2項：
    對於小額程序之第一審裁判上訴或抗告，非以其違背法令為
    理由，不得為之。
二、民事訴訟法第436條之25：
    上訴狀內應記載上訴理由，表明下列各款事項：
    (一)原判決所違背之法令及其具體內容。
    (二)依訴訟資料可認為原判決有違背法令之具體事實。